【裁判字號】    94,易,2554
【裁判日期】    950208
【裁判案由】    竊盜
【裁判全文】
臺灣臺中地方法院刑事判決      九十四年度易字第二五五四號
公  訴  人  臺灣臺中地方法院檢察署檢察官
被      告  丙○○
上列被告因竊盜案件，經檢察官提起公訴（九十四年度偵字第一
九七七二號），本院合議庭裁定由受命法官獨任行簡式審判程序
，判決如下：
    主  文
丙○○連續攜帶兇器竊盜，累犯，處有期徒刑玖月；扣案之剪刀
壹把、尖嘴鉗參支、起子拾壹支、手套參只、手電筒貳支，均沒
收。
    犯罪事實
一、丙○○之素行欠佳，曾因傷害罪，經本院以民國八十八年度
    中簡字第二四五七號簡易判決處刑有期徒刑三月（如易科罰
    金，以三百元折算一日）確定，經送監執行後，於九十年四
    月十二日執行完畢出監。又曾因施用第一級毒品罪、施用第
    二級毒品罪、恐嚇取財罪及竊盜罪，經本院及臺灣高等法院
    臺中分院以九十年度訴字第二二０三號、九十一年度易字第
    八四六號及九十一年度上易字第一０三五號分別判處有期徒
    刑一年、五月（如易科罰金，以三百元折算一日）、四月（
    如易科罰金，以三百元折算一日）及十月確定，經臺灣高等
    法院臺中分院以九十一年度聲字第六六八號裁定合併定應執
    行刑為有期徒刑二年二月，經再次入監執行後，於九十三年
    三月十八日假釋中付保護管束出監，並於九十三年九月十五
    日縮刑期滿未經撤銷假釋，其未執行之刑，以已執行論。詎
    其猶不知悔改，復因缺錢花用，而於受前開有期徒刑之執行
    完畢後五年內，基於意圖為自己不法之所有之概括犯意，於
    九十四年十二月四日，攜帶其所有客觀上足以對於人之生命
    、身體安全產生危害、得為兇器使用之剪刀一把、尖嘴鉗三
    支、起子十一支（另攜帶亦屬其所有之手套三只、手電筒二
    支等行竊工具），先後於：(一)同日下午三時二十分許，在臺
    中市○區○○路十六號前，先以螺絲起子打破車牌號碼9V -
    5227號自用小客車（車主為乙○○）之車窗玻璃，再以剪刀
    、尖嘴鉗等工具，將車內之國際牌汽車音響一臺（價值約新
    臺幣一萬五千元）拆下，得手後，將該汽車音響攜出車外，
    置於自己實力支配之下；(二)同日下午三時四十分許，轉往臺
    中市○區○○路十六號親親來來戲院停車場內，仍以螺絲起
    子打破車窗玻璃及以剪刀、尖嘴鉗等工具將汽車音響拆下之
    方式，竊取車牌號碼UG- 9511號自用小客車（車主為甲○○
    ）內之FREEWAY 廠牌汽車音響一臺（價值約新臺幣三千元）
    ，得手後，亦將之攜出車外，置於自己實力支配之下。嗣其
    於：(三)同日下午三時五十分許，同在該停車場內，以同一方
    式打破車牌號碼3787- HS號自用小客車（車主為丁○○）之
    車窗，正欲以剪刀、尖嘴鉗等工具將車內之汽車音響拆下時
    ，適為巡邏經過之員警發覺而查獲，並自其身上扣得前開已
    竊得之汽車音響二臺（分別經警發還乙○○及甲○○）及其
    所有供行竊使用之剪刀一把、尖嘴鉗三支、起子十一支、手
    套三只、手電筒二支等工具（毀損部分均未經告訴）。
二、案經乙○○、甲○○及丁○○訴由臺中市警察局第二分局報
    告臺灣臺中地方法院檢察署檢察官偵查起訴，本院改由受命
    法官獨任行簡式審判程序。
    理  由
一、認定犯罪事實及量刑審酌之依據：
  (一)被告丙○○之自白。
  (二)證人即被害人乙○○、甲○○及丁○○分別於警詢中之證、
    指述。
  (三)臺中市警察局第二分局扣押筆錄、扣押物品目錄表各一份（
    執行處所：親親來來戲院停車場內）、贓物認領保管單二紙
    （具領人分別為乙○○及甲○○）、查獲現場與扣案物品相
    片七張（均附於臺中市警察局第二分局刑案偵查卷內）。
  (四)扣案之剪刀一把、尖嘴鉗三支、起子十一支、手套三只、手
    電筒二支。
  (五)臺灣高等法院被告前案紀錄表（被告前案、累犯及素行之認
    定）。
二、公訴人雖於本院審理中，認被告丙○○以螺絲起子擊破車窗
    之行為，另涉犯刑法第三百五十四條之毀損罪，並與其攜帶
    兇器竊盜之犯行間，具有牽連犯之裁判上一罪關係，應從一
    重處斷等語（見本院簡式審判筆錄第四頁），惟被害人乙○○、甲○○及丁○○等人於警詢中，分別僅陳稱：要提出告
    訴或要提出竊盜告訴等語，依其等陳述之前後意旨，尚難認
    亦有就毀損部分對於被告提出告訴之意，本院自無從加以審
    理。惟公訴人既認此部分與前開業經起訴及應認定為有罪之
    被告攜帶兇器竊盜犯行部分，具有牽連犯之裁判上一罪關係
    ，爰不另為不受理判決之諭知。
三、適用之法條：刑事訴訟法第二百七十三條之一第一項、第二
    百九十九條第一項前段、第三百十條之二、第四百五十四條
    第一項，刑法第五十六條、第三百二十一條第一項第三款、
    第四十七條、第三十八條第一項第二款。
本案經檢察官張溢金到庭執行職務。
中    華    民    國  九十五  年    二    月    八    日
                  臺灣臺中地方法院刑事第六庭
                          法  官  鄧  敏  雄
上正本證明與原本無異
如不服本判決，應於送達後十日內向本院提出上訴狀（須附繕本
），上訴於臺灣高等法院臺中分院。
                          書記官  黃  士  益
中    華    民    國    95    年    2     月    8     日
附錄本案論罪科刑法條全文：
中華民國刑法第三百二十一條第一項
犯竊盜罪而有下列情形之一者，處六月以上、五年以下有期徒刑
：
一  於夜間侵入住宅或有人居住之建築物、船艦或隱匿其內而犯
    之者。
二  毀越門扇、牆垣或其他安全設備而犯之者。
三  攜帶兇器而犯之者。
四  結夥三人以上而犯之者。
五  乘火災、水災或其他災害之際而犯之者。
六  在車站或埠頭而犯之者。


司法院資訊處製作；財團法人民間司法改革基金會備份。
